【裁判字號】    97,審訴,1431
【裁判日期】    970527
【裁判案由】    毒品危害防制條例
【裁判全文】
臺灣高雄地方法院刑事判決            97年度審訴字第1431號
公  訴  人  臺灣高雄地方法院檢察署檢察官
被      告  甲○○
                    另案在臺灣高雄第二監獄執行中
指定辯護人  本院公設辯護人蘇鴻吉
上列被告因毒品危害防制條例案件，經檢察官提起公訴（97年度
毒偵字第2333號），本院合議庭裁定由受命法官獨任依協商程序
審理，判決如下：
    主  文
甲○○施用第一級毒品，累犯，處有期徒刑捌月。
    事實及理由
一、本件犯罪事實及證據，除犯罪事實補充「嗣於前開觀察、勒
    戒執行完畢釋放後5 年內，再犯施用毒品案件，經臺灣桃園
    地方法院以94年度桃簡字第812 號判決，判處有期徒刑3 月
    確定」；證據部分補充「被告甲○○於本院審理中之自白」
    外，餘均引用檢察官起訴書之記載，如附件。
二、本件被告業已認罪，並經辯護人協助下與檢察官於審判外達
    成協商之合意，渠等合意內容為：被告願受科刑範圍如主文
    所載。經核被告所為，係犯毒品危害防制條例第10條第1 項
    之施用第一級毒品罪，且上開協商合意內容，並無刑事訴訟
    法第455 條之4 第1 項所列不得認罪協商之情形，本件既經
    檢察官聲請改依協商程序而為判決，本院爰不經言詞辯論，
    於協商合意範圍內為協商判決。
三、應適用之法條：刑事訴訟法第455 條之4 第2 項、第455 條
    之8 、第454 條第2 項，毒品危害防制條例第10條第1 項，
    刑法第11條前段、第47條第1 項。
四、本判決除有刑事訴訟法第455 條之4 第1 項第1 款、第2 款
    、第4 款、第6 款、第7 款所定情形之一，或違反同條第2
    項規定者外，不得上訴。
本案經檢察官鄭益雄到庭執行職務。
中    華    民    國    97    年    5     月    27    日
                  刑事第七庭    法  官  陳君杰
以上正本證明與原本無異。
如不服本判決，應於判決送達後10日內，向本院提出上訴狀。
中    華    民    國    97    年    5     月    27    日
                                書記官  李承悌
附錄本判決論罪科刑法條全文：
毒品危害防制條例第10條第1項
施用第一級毒品者，處6 月以上5 年以下有期徒刑。
附件：
臺灣高雄地方法院檢察署檢察官起訴書
                                     97年度毒偵字第2333號
     被      告  甲○○  男  34歲（民國○○年○月○○日生）
                         住高雄縣美濃鎮○○里○○街22號
                         （另案於高雄看守所羈押中）
                         國民身分證統一編號：Ｚ000000000號
 上列被告因違反毒品危害防制條例案件，已經偵查終結，認應該
 提起公訴，茲將犯罪事實及證據並所犯法條分敘如下：
             犯罪事實
 一、甲○○於民國90年間因施用毒品案件，經臺灣高雄地方法院
      （下稱高雄地院）裁定送觀察、勒戒後，因認無繼續施用
      毒品傾向，於90年4月13日執行完畢，並經臺灣高雄地方法
      院檢察署檢察官於90年4月11日以90年毒偵字第472號為不
      起訴處分確定。復於95年間又因施用毒品案件，經臺灣桃
      園地方法院於96年3月19日以95年度訴字第2761號判處有期
      徒刑9月確定，嗣因中華民國96年罪犯減刑條例公佈施行，
      上開施用毒品罪經法院裁定減為有期徒刑4月又15日確定，
      並於96年8月13日縮刑期滿執行完畢。詎其仍未戒除毒癮，
      明知海洛因係毒品危害防制條例第2條第2項第1款所明定之
      第一級毒品，不得持有及施用，竟基於施用第一級毒品海
      洛因（下稱海洛因）之犯意，於97年1月26日23時許，在其
      位於高雄縣美濃鎮○○里○○街22號之住處，施用海洛因1
      次，嗣於97年1月月27日9時50分許，在其上開住處因另案
      為警緝獲，經徵得同意其同意採集其尿液送驗結果確呈可
      待因及嗎啡陽性反應，始查悉上情。
 二、案經高雄縣政府警察局旗山分局報告偵辦。
             證據並所犯法條
 一、證據清單
     ┌───┬───────────┬─────────────────┐
     │ 編號 │      證據名稱        │            待證事實              │
     ├───┼───────────┼─────────────────┤
     │  1   │被告甲○○於97年1月27 │被告甲○○於97年1月26日23時許，在 │
     │      │日警詢及本署97年3月18 │其位於高雄縣美濃鎮○○里○○街22號│
     │      │日偵查時之自白        │之住處，施用海洛因1次之事實       │
     ├───┼───────────┼─────────────────┤
     │  2   │高雄縣政府警察局旗山分│被告甲○○之尿液經送驗結果呈可待因│
     │      │局毒品案件尿液送驗編號│及嗎啡陽性反應等事實。            │
     │      │與真實姓名對照表、臺灣│                                  │
     │      │檢驗科技股份有限公司97│                                  │
     │      │年2月19日濫用藥物尿液 │                                  │
     │      │之檢驗報告各1份。     │                                  │
     ├───┼───────────┼─────────────────┤
     │  3   │本署刑案資料查註紀錄表│被告前曾受有期徒刑之執行完畢，其於│
     │      │、全國施用毒品案件紀錄│5年內再犯本件有期徒刑以上之刑之罪 │
     │      │表。                  │，為累犯之事實。                  │
     └───┴───────────┴─────────────────┘
 二、核被告甲○○所為，係犯毒品危害防制條例第10條第1項之
     施用第一級毒品罪嫌。再被告前曾受有期徒刑之執行完畢，
     此有刑案資料查註紀錄表附卷可參，其於5年內故意再犯本
     案有期徒刑以上之罪，為累犯，請依刑法第47條第1項之規
     定加重其刑。請審酌被告先前業因施用毒品行為遭觀察勒戒
     ，竟仍未戒絕毒品，猶再施用毒品，顯見其不思悔改，意志
     不堅，顯見其無完全悔改警惕之意等一切情狀，從重量刑，
     以茲懲警。
 三、依毒品危害防制條例第23條第2項、刑事訴訟法第251條第1
     項提起公訴。
     此    致
 臺灣高雄地方法院
 中    華    民    國    97    年    3     月    24    日
                         檢  察  官    乙  ○  ○
 上正本證明與原本無異
 中    華    民    國    97    年    4     月    1     日
                         書  記  官    高  文  崇
 附錄所犯法條：
 毒品危害防制條例第10條
 施用第一級毒品者，處六月以上五年以下有期徒刑。
 施用第二級毒品者，處三年以下有期徒刑。


司法院資訊處製作；財團法人民間司法改革基金會備份。
